臺灣桃園地方法院刑事判決　　　　　　　 96年度重訴字第3號
公　訴　人　臺灣桃園地方法院檢察署檢察官
被　　　告　甲○○
選任辯護人　邱鎮北律師
　　　　　　莊守禮律師
上列被告因毒品危害防制條例案件，經檢察官提起公訴（95年度
偵字第23826號），本院判決如下：
    主  文
甲○○共同運輸第一級毒品，處有期徒刑拾伍年。扣案之第一級
毒品古柯鹼壹包（淨重玖佰柒拾伍點肆壹公克，空包裝重貳佰伍
陸點參壹公克，純度百分之捌拾壹點肆肆，純質淨重柒佰玖拾肆
點參柒公克，連同包裝塑膠袋）沒收銷毀之；門號000000
0000號、0000000000號行動電話各壹支及航空貨
運包裹壹個，均沒收。
    事  實
一、緣甲○○係美國籍人士，平日居住在美國洛杉磯市，於民國
    95年4 月間，為探親回台，並透過其親戚之介紹而結識Ａ男
    、Ｂ女（年籍均在卷，現另案由檢察官偵辦中），其後，甲
    ○○在台停留期間，Ａ男、Ｂ女多次招待甲○○，表示關心
    之意，復於得知甲○○有友人自美國來台遊玩時，即交付現
    金予甲○○，前後約3 次，每次約新台幣（下同）2 至3萬
    元，讓甲○○得以出面招待友人在台灣旅遊，因此，甲○○
    對Ａ男、Ｂ女心存感念。而於95年9 月初某日，Ａ男、Ｂ女
    打電話給甲○○約其在台北市○○○路國賓飯店前見面，甲
    ○○乃與其不知情之女友乙○○一同前往，到場後，Ａ男、
    Ｂ女隨即要求甲○○與其女友2 人坐上由Ａ男駕駛之不詳車
    號自用小客車，Ａ男、Ｂ女並在車上共同要求甲○○回美國
    去幫忙自美國攜帶物品入境台灣，而甲○○當場並未表示同
    意，然於翌日某時，甲○○因認Ａ男、Ｂ女對其照顧有加，
    礙於情誼，乃撥打Ａ男所使用行動電話，向Ａ男表示其同意
    幫忙，Ａ男則告知請其自美國夾藏第一級毒品古柯鹼入境台
    灣。甲○○明知古柯鹼為毒品危害防制條例所規定之第一級
    毒品，不得非法持有、運輸及販賣，亦屬懲治走私條例所規
    定未經許可不得私運來台之管制物品，而與Ａ男、Ｂ女（均
    未據起訴）達成自美國私運管制物品第一級毒品古柯鹼進口
    之犯意聯絡，其等3 人商議既定，即推由甲○○於95年10月
    初自台灣返回美國，Ａ男並將1 支美國的電話號碼交付給甲
    ○○，要甲○○到達美國後，撥打該電話與對方聯絡，以取
    得將夾藏入境之第一級毒品古柯鹼，俟甲○○到達美國後，
    即按照Ａ男之指示辦理，經甲○○聯絡後，其乃於95年10月
    下旬某日，在美國洛杉磯市某處超商前，自某不詳墨西哥籍
    之成年男子處，取得第一級毒品古柯鹼1 包（淨重975 ．41
    公克，空包裝重256 ‧31公克，純度81．44％，純質淨重79
    4 ．37公克），而甲○○後於95年11月5 日，在其位於美國
    洛杉磯市之住處，依照Ａ男前所教導之夾藏方式，先將上開
    古柯鹼1 包以書本封套加以包裝後，再縛以膠帶，連同作為
    掩飾用之衣物、皮包等物品放置在包裝紙箱內，復持往聯邦
    快遞公司以衣服、書本名義託寄至高雄縣林園鄉○○○路94
    及96號，並指名虛捏之「Chris Chang 」為收件人（下稱系
    爭包裹），而以此方法將管制進口之第一級毒品古柯鹼運輸
    入境。甲○○再於95年11月8 日搭乘中華航空公司CI005 號
    班機自美國洛杉磯市由高雄小港機場入境台灣，而於入境台
    灣後，其隨即先後多次使用其所有之門號0000000000號、00
    00000000號行動電話撥打Ａ男所使用之行動電話，以聯絡系
    爭包裹到達如何將上開第一級毒品古柯鹼1 包交付予Ａ男、
    Ｂ女之事宜，且甲○○並出面委託不知情之陳莉蓁代為領取
    系爭包裹。嗣於95年11月9 日上午8 時許，由聯邦快遞公司
    送抵台灣桃園國際機場長榮倉儲貨運站內之聯邦快遞專區，
    經內政部警政署航空警察局（下稱航警局）人員以X 光儀器
    檢測時發覺有異，而會同財政部臺北關稅局人員拆封後確認
    其內為第一級毒品古柯鹼，再由航警局人員陪同聯邦快遞公
    司人員依系爭包裹上所留地址前往送貨，經陳莉蓁出面領取
    時，告知航警局人員係甲○○託其出面領取系爭包裹，始循
    線查悉上情，並扣得甲○○運輸入境之上述古柯鹼1 包，及
    甲○○所有之上述包裝古柯鹼用之航空貨運包裹1 個、上開
    門號之行動電話共2 支。
二、案經內政部警政署航空警察局移送臺灣桃園地方法院檢察署
    檢察官偵查起訴。
    理  由
一、按傳聞法則之重要理論依據，在於傳聞證據未經當事人之反
    對詰問予以核實，乃予排斥，惟若當事人已放棄對原供述人
    之反對詰問權，於法院審判時表明同意該等傳聞證據可作為
    證據，基於證據資料愈豐富，愈有助於真實發現之理念，並
    貫徹刑事訴訟法修法加重當事人進行主義之精神，確認當事
    人對於證據能力有處分權之制度，傳聞證據經當事人同意作
    為證據，法院認為適當者，亦得為證據。另當事人於調查證
    據時，對於傳聞證據表示「沒有意見」、「不用再傳喚詰問
    」，而未於言詞辯論終結前聲明異議，應視為已有將該等傳
    聞證據採為證據之同意，此刑事訴訟法第159 條之5 定有明
    文。本案被告、辯護人於本院審理程序中已表示對卷內人證
    、書證、物證之證據能力均無意見，本院審理時，被告、辯
    護人對於被告以外之人於審判外之陳述之證據能力並未表示
    意見，迄本院辯論終結前，被告、辯護人亦未爭執本案證據
    之證據能力，依刑事訴訟法第159 條之5 第2 項之規定，應
    視為被告、辯護人已同意本案相關之傳聞證據均可作為證據
    ，本院斟酌本案卷內之證據並非非法取得，亦無證明力明顯
    過低之情形，且經本院於審判期日依法進行證據之調查、辯
    論，被告於訴訟上之程序權，已受保障，前揭各該證據，均
    得採為證據，先予敘明。
二、訊據被告甲○○對於上揭事實坦白承認，並經證人陳莉蓁於
    警詢、檢察官訊問時就案發當時被告如何委託其代領系爭包
    裹之過程證述甚詳在卷，且由證人乙○○於本院審理中就其
    所見Ａ男、Ｂ女共同出面請託被告幫忙自美國夾藏物品入境
    等情結證明確（見本院96年4 月4 日審判筆錄），此外，復
    有被告書寫有聯絡電話之紙條、旅客入出境紀錄查詢、快遞
    簽收單、X 光檢查儀注檢貨物報告表、進口快遞貨物簡易申
    報單、財政部臺北關稅局函及所附臺北關稅局扣押貨物收據
    及搜索筆錄、門號0000000000號、0000000000號等行動電話
    之通聯紀錄各1 份；查獲情形照片8 幀等附卷可稽，及上開
    第一級毒品古柯鹼1 包；被告所有，用以供犯本件之罪所用
    之門號0000000000號、0000000000號行動電話各1 支及航空
    貨運包裹1 個扣案為證，而前開扣押之1 包毒品，經法務部
    調查局鑑定後，證實含第一級第2 項毒品古柯鹼成分，淨重
    975 ．41公克，空包裝重256 ‧31公克，純度81．44％，純
    質淨重794 ．37公克，有該局95年12月8 日調科壹字第0952
    3044710 號鑑定書1 紙在卷可按。再者，被告與Ａ男、Ｂ女
    謀議犯本件之罪，先由Ａ男、Ｂ女預先聯絡美國之毒品來源
    ，再推由被告在美國出面前往拿取毒品，並由被告自美國以
    寄運包裹之方式夾藏運輸毒品入境，亦如前述，揆諸前揭說
    明，足認被告與Ａ男、Ｂ女，具有犯意聯絡、行為分擔，應
    論以共同正犯。綜上所述，本件事證明確，被告上揭犯行足
    可認定，應依法論科。
三、按古柯鹼係毒品危害防制條例第2 條第2 項第1 款規定之第
    一級毒品，且係行政院依懲治走私條例第2 條第4 項公告之
    「管制物品及其數額」甲項第4 款所列之管制進出口物品。
    被告甲○○自美國私運管制進口之第一級毒品古柯鹼入台，
    核其所為係犯毒品危害防制條例第4 條第1 項之運輸第一級
    毒品罪及懲治走私條例第2 條第1 項之私運管制物品進口罪
    。其持有第一級毒品古柯鹼之低度行為，為運輸之高度行為
    所吸收，不另論罪。被告與Ａ男、Ｂ女間，就上開犯行有犯
    意之聯絡及行為之分擔，應依刑法第28條之規定，論以共同
    正犯，而公訴意旨就此部分漏未論及，似有未合。被告係以
    一個私運之行為，同時觸犯懲治走私條例第2 條第1 項之私
    運管制物品進口罪及毒品危害防制條例第4 條第1 項之運輸
    第一級毒品罪，應依刑法第55條想像競合犯之規定，從一重
    之運輸第一級毒品罪處斷。按犯罪之情狀顯可憫恕者，認科
    以最低度刑仍嫌過重者，得酌量減輕其刑，刑法第59條定有
    明文。茲查，被告此次參與私運之古柯鹼，雖已私運入境，
    然因及時為警方查獲，尚未流出市面，所生損害非鉅；而被
    告於案發後在本院審理中積極提供線索以查出共犯Ａ男、Ｂ
    女，本案被告非基於首謀之地位，策劃整起犯行，而係由Ａ
    男、Ｂ女指示其運毒，且其犯後坦承上情，尚有悔意；衡情
    即使科以法定最輕刑度，猶屬過重，其犯罪之情狀，衡情尚
    有可憫之處，爰依刑法第59條規定，就被告運輸第一級毒品
    罪部分，予以酌量減輕其刑。爰審酌被告私運第一級毒品古
    柯鹼入台，數量如前述，如流入市面，將加速毒品之泛濫，
    可能因此而危害國人健康非淺，惟念其一時失慮，始受他人
    指使運輸毒品入境，而所運輸之毒品，尚未流入市面即為警
    查獲，所生損害非鉅，及其犯後坦承犯行之態度等一切情狀
    ，量處如主文所示之刑，以資懲儆。至被告之選任辯護人雖
    主張本件得適用毒品危害防制條例第17條之規定減輕被告之
    刑，惟犯毒品危害防制條例第4 條第1 項之罪，供出毒品來
    源，因而破獲者，得減輕其刑，同條例第17條固定有明文，
    然究以本件被告所供內容，乃係事涉共犯情節，而非屬供出
    毒品來源，自無從得適用上開規定，減輕被告之刑，附此敘
    明。
四、前述扣案之第一級毒品古柯鹼1 包（淨重975 ．41公克，空
    包裝重256 ‧31公克，純度81．44％，純質淨重794 ．37公
    克），係被告所運輸之毒品，而其包裝用之塑膠袋，以現今
    採行之鑑驗方式，包裝袋仍會殘留微量毒品而無法將之完全
    析離，此有法務部調查局93年11月16日調科壹字第09362396
    550 號函示意旨：「本局鑑驗毒品秤重主要係以傾倒，必要
    時亦會輔以刮杓刮取之方式，儘可能將原送驗包裝袋內毒品
    與包裝袋分離後各別秤重，所得之毒品重量稱為『淨重』，
    包裝袋重量則以『空包裝重』稱之。然無論依上述何種方式
    分離，原送驗包裝袋內均仍會有微量毒品成分殘留。處理毒
    品銷燬時，則將前段所述之毒品透明塑膠封緘袋全件銷燬，
    並無將毒品及包裝析離分別銷燬之情形。」可參，是扣案之
    第一級毒品古柯鹼1 包暨其塑膠袋，應依毒品危害防制條例
    第18條第1 項前段規定沒收銷燬；又門號0000000000號、00
    00000000號行動電話各1 支及航空貨運包裹1 個，均係被告
    所有，用以供犯本件之罪所用之物，已如前述，則併依同條
    例第19條第1 項沒收，而公訴意旨認應依刑法第38條第1 項
    第2 款之規定宣告沒收，尚有未合。至鑑定時經取樣鑑驗耗
    用之毒品，因已不存在，不得宣告沒收，附此敘明。
五、至共犯Ａ男、Ｂ女部分未據檢察官起訴，自非屬本院所得以
    審理之範圍，應由檢察官另行依法處理，併此敘明。
據上論斷，應依刑事訴訟法第299 條第1 項前段，毒品危害防制
條例第4 條第1 項、第18條第1 項前段、第19條第1 項，懲治走
私條例第2 條第1 項、第11條，刑法第11條、第28條、第55條、
第59條，判決如主文。
本案經檢察官鄭東峰到庭執行職務。
中　　華　　民　　國　　96　　年　　7 　　月　　9 　　日
                        刑事第十二庭審判長法  官  游紅桃
                                  　　　　法  官  陳雪玉
                                  　　　　法  官  王美玲
以上正本證明與原本無異。
如不服本判決，應於判決送達後10日內向本院提出上訴狀（應附
繕本），上訴於臺灣高等法院。
                                          書記官  吳玉蘭
中　　華　　民　　國　　96　　年　　7 　　月　　9 　　日
附錄本案論罪科刑法條：
毒品危害防制條例第4條
製造、運輸、販賣第一級毒品者，處死刑或無期徒刑；處無期徒
刑者，得併科新臺幣一千萬元以下罰金。
製造、運輸、販賣第二級毒品者，處無期徒刑或七年以上有期徒
刑，得併科新臺幣七百萬元以下罰金。
製造、運輸、販賣第三級毒品者，處五年以上有期徒刑，得併科
新臺幣五百萬元以下罰金。
製造、運輸、販賣第四級毒品者，處三年以上十年以下有期徒刑
，得併科新臺幣三百萬元以下罰金。
製造、運輸、販賣專供製造或施用毒品之器具者，處一年以上七
年以下有期徒刑，得併科新臺幣一百萬元以下罰金。
前五項之未遂犯罰之。
懲治走私條例第2條
私運管制物品進口、出口逾公告數額者，處七年以下有期徒刑，
得併科新臺幣三百萬元以下罰金。
以犯前項之罪為常業者，處三年以上十年以下有期徒刑，得併科
新臺幣五百萬元以下罰金。
第一項之未遂犯罰之。
第一項所稱管制物品及其數額，由行政院公告之。
